# 企业合并的问题

提问人：lingsu 时间：2011-07-06 17:21:31
陈斑竹，请教一个问题：因为被投资方减资，使的原来权益法核算的联营公司现在变为应该纳入合并报表范围的子公司了，那我长期股权投资的初始成本是否就是原来的长投帐面价值，是否还需要进行帐务处理，还是只要编制合并报表就可以了。谢谢

回答人：chenyiwei
个别报表层面，应按权益法和原先的股权比例对该原联营企业的长期股权投资核算到控制权取得日（购买日，本例中即为其他股东的退出日），以截至该日止的权益法下账面价值作为后续成本法核算的成本基础。 合并报表层面，按解释 4 号第三条关于分步购买取得控制权形成非同一控制下企业合并的规定处理，需对购买日所持的被购买方股权按公允价值重新计量，差额计入损益。